臺灣桃園地方法院刑事判決
111年度審易字第1630號
公  訴  人  臺灣桃園地方檢察署檢察官
被      告  林伯原  民國00年0月00日生



上列被告因竊盜案件，經檢察官提起公訴（111年度偵字第24785
號），被告於本院準備程序進行中，就被訴事實為有罪之陳述，
經本院告知簡式審判程序意旨，並聽取當事人意見後，裁定依簡
式審判程序審理，判決如下：
    主  文
林伯原犯在車站竊盜罪，處有期徒刑陸月，如易科罰金，以新臺
幣壹仟元折算壹日。
未扣案如附表一所示之犯罪所得，均沒收，於全部或一部不能沒
收或不宜執行沒收時，各追徵其價額。
    事實及理由
一、犯罪事實：
　　林伯原於民國111年2月27日下午4時53分許，在宜蘭縣○○市○
    ○路0號宜蘭車站，見劉竹芳所有之銀色行李箱1個及藍色後
    背包1個（內有衣物1批、登山杖2支等物，價值共計新臺幣1
    萬5,000元，除登山仗2支外，其餘物品均已發還）【起訴書
    所載「（內有衣物、登山杖等物，價值共計新臺幣【下同】
    1萬5,000元，已發還）」，應予補充更正】置於車站行李櫃
    內未上鎖，且無人看管，竟意圖為自己不法之所有，基於加
    重竊盜之犯意，徒手開啟行李櫃後，竊取上開物品得手後離
    去。嗣劉竹芳發覺遭竊，報警處理，經調閱監視器畫面，始
    悉上情。
二、證據名稱：
  ㈠被告林伯原於警詢、偵訊及本院審理時之自白。
  ㈡證人劉竹芳於警詢時之證述。
  ㈢鐵路警察局花蓮分局扣押筆錄暨扣押物品目錄表、監視器影
    像畫面截圖、贓物認領保管單。
  ㈣扣案如附表二所示之物。
三、論罪科刑：
　㈠核被告所為，係犯刑法第321條第1項6款之在車站竊盜罪。
　㈡被告前因①公共危險、竊盜、行使變造私文書、行使變造準私
    文書等案件，經本院以107年度易字第28號等判決判處有期
    徒刑10月、10月、6月、4月、5月、4月、3月、3月（共8罪
    ）、2月、3月、2月（共2罪），不得易科罰金之有期徒刑部
    分，應執行有期徒刑1年6月，得易科罰金之有期徒刑部分，
    應執行有期徒刑2年6月確定；②詐欺案件，經本院以107年度
    審簡字第1253號判決判處有期徒刑5月確定。上開①②罪刑，
    嗣經本院以108年度聲字第959號裁定應執行有期徒刑4年3月
    確定，入監執行後，於109年11月5日縮短刑期假釋出監，所
    餘刑期交付保護管束。嗣假釋復遭撤銷，尚餘殘刑1年2月又
    12日，現尚未執行完畢等節，有臺灣高等法院被告前案紀錄
    表1份在卷可稽。是被告並非於受有期徒刑執行完畢後5年內
    ，故意犯本案有期徒刑以上之各罪，故均非累犯。起訴書認
    被告就本案竊盜部分構成累犯，應依刑法第47條第1項之規
    定，加重其刑，容有誤會。然業經公訴檢察官於本院準備程
    序中當庭更正，本件不構成累犯，不聲請本院依累犯之規定
    加重其刑，依檢察一體之原理，本院自應依此審理，附此敘
    明。
　㈢爰審酌被告前有竊盜等前科，有臺灣高等法院被告前案紀錄
    表附卷可查，足見素行不佳。其竟仍不知悔悟，不思以正當
    手段獲取財物，為圖一己私益，恣意在車站內竊取他人財物
    ，蔑視他人財產權，所為殊無可取。惟念其犯後坦承犯行，
    態度尚可，並衡其犯罪之動機、目的、手段、竊得財物之價
    值及告訴人業已領回如附表二所示財物等一切情狀，量處如
    主文所示之刑，並諭知易科罰金之折算標準。
四、沒收部分：
　㈠被告所竊如附表一所示之犯罪所得，均未扣案，亦未實際合
    法發還被害人，俱應依刑法第38條之1第1項前段、第3項規
    定宣告沒收，於全部或一部不能沒收或不宜執行沒收時，各
    追徵其價額。　
　㈡就附表二所示之財物，均已發還予被害人，業據被害人劉竹
    芳立據領回，有贓物認領保管單1紙在卷可稽（見111年度偵
    字第2976號卷第32頁），應依刑法第38條之1第5項規定，不
    予宣告沒收。
五、應適用之法條：
　　刑事訴訟法第273 條之1 第1 項、第299 條第1 項前段、第
    310 條之2 、第454條第1項，刑法第321條第1項第6款、第4
    1條第1項前段、第38條之1第1項前段、第3項、第5項，刑法
    施行法第1條之1第1項。
六、如不服本判決應於收受判決後20日內向本院提出上訴書狀，
    並應敘述具體理由。其未敘述上訴理由者，應於上訴期間屆
    滿後20日內向本院補提理由書（均須按他造當事人之人數附
    繕本）「切勿逕送上級法院」。
本案經檢察官劉仲慧到庭執行職務。
中　　華　　民　　國　　111 　年　　10　　月　　24　　日
                    刑事審查庭    法　官　呂曾達
以上正本證明與原本無異。
如不服本判決應於收受判決後20日內向本院提出上訴書狀，並應
敘述具體理由。其未敘述上訴理由者，應於上訴期間屆滿後20日
內向本院補提理由書(均須按他造當事人之人數附繕本)「切勿逕
送上級法院」。 
    　　　　　　　　　　　　　　　書記官　楊淨雲
中　　華　　民　　國　　111 　年　　10　　月　　25　　日
附錄本案論罪科刑依據之法條：
中華民國刑法第321條
犯前條第一項、第二項之罪而有下列情形之一者，處6月以上5年
以下有期徒刑，得併科50萬元以下罰金：
一、侵入住宅或有人居住之建築物、船艦或隱匿其內而犯之。
二、毀越門窗、牆垣或其他安全設備而犯之。
三、攜帶兇器而犯之。
四、結夥三人以上而犯之。
五、乘火災、水災或其他災害之際而犯之。
六、在車站、港埠、航空站或其他供水、陸、空公眾運輸之舟、
    車、航空機內而犯之。
前項之未遂犯罰之。
附表一：
未扣案之犯罪所得（未實際合法發還被害人者）   編號 犯罪所得 備註 1 登山杖2支 未實際合法發還被害人 
附表二：
犯罪所得（已實際合法發還被害人者）   編號 犯罪所得 備註   1 銀色行李箱1個 已實際合法發還被害人   2 藍色後背包1個    3 衣物1批